【裁判字號】    99,上訴,3324
【裁判日期】    991223
【裁判案由】    毒品危害防制條例
【裁判全文】
臺灣高等法院刑事判決                99年度上訴字第3324號
上  訴  人
即  被  告  瞿怡康
指定辯護人  本院公設辯護人周君穎
上列上訴人因毒品危害防制條例案件，不服臺灣板橋地方法院
99年度訴字第1352號，中華民國99年8月5日第一審判決（起訴案
號：臺灣板橋地方法院檢察署99年度偵字第8806號），提起上訴
，本院判決如下：
    主  文
上訴駁回。
    事實及理由
一、本案經本院審理結果，認第一審以上訴人即被告瞿怡康犯
    毒品危害防制條例第4條第2項之販賣第二級毒品罪，共參罪
    ，各處有期徒刑壹年拾月，應執行有期徒刑肆年，及扣案物
    之沒收（詳如原審判決主文），認事用法及量刑均無不當，
    應予維持，並引用第一審判決書記載之事實、證據及理由（
    如附件）。
二、上訴人即被告上訴意旨略以：被告在檢方偵訊時就自白犯行
    ，又供出毒品來源，而原判決只以被告自白犯行而減刑，但
    供出毒品來源部分未減刑，但被告所供毒品來源有二人，一
    人是大頭，另一人是黃忠陽，雖然黃忠陽否認，而大頭部分
    目前正由中和二分局偵辦中，請求此部分能減刑云云。
三、就上訴意旨補充判決理由如下：
（一）被告於審理期日經合法傳喚無正當理由未到庭，惟據其於
      本院準備程序對於原審認定之犯罪事實坦承不諱（見本院
      卷第23頁）。
（二）被告上訴意旨辯稱其有供出毒品來源云云，惟按，犯毒品
      危害防制條例第4條至第8條、第10條或第11條之罪，供出
      毒品來源，因而查獲其他正犯或共犯者，減輕或免除其刑
      ，毒品危害防制條例第17條第1項定有明文。所謂供出毒
      品來源，因而破獲者，得減輕其刑之規定，其立法用意，
      旨在鼓勵被告供出其所販賣之毒品來源，俾追究出該毒品
      之前手，以澈底清除毒品氾濫，故所謂「供出毒品來源」
      係指具體供出上游正犯或共犯之毒品來源，以防止毒品之
      蔓延而言，且需供出毒品來源，並因而破獲者，始有該項
      規定之適用。經查，原審就被告關於毒品來源所供部分，
      依據卷存原審辦理刑事案件電話記錄查詢表，及臺北縣政
      府警察局中和第二分局99年6月21日北縣警中二刑字第099
      0015447號函文說明與附件筆錄所示（見原審卷第75-79頁
      ），因偵查機關現無實據難再續為查辦，而認不得持為減
      免刑度之寬典事由（見原判決第4頁）；另經本院傳喚證
      人即台北縣政府警察局中和第二分局警員辛金財於本院到
      庭證稱：本件是伊承辦，被告有供出一位毒品上游綽號大
      頭，只知道綽號，真實姓名不清楚，我們有去追查，有實
      施監聽，但無查獲等語（見本院卷第39頁正反面），是被
      告所供毒品來源，並無因而查獲之情事，與毒品危害防制
      條例第17條第1項之規定，並不相合，被告上訴主張依該
      條規定減輕其刑云云，自不可採。是被告上訴為無理由，
      應予駁回。
四、被告經合法傳喚，無正當理由不到庭，爰不待其陳述逕行判
    決。
據上論結，應依刑事訴訟法第373條、第368條、第371條，判決
如主文。
本案經檢察官壽勤偉到庭執行職務。
中    華    民    國    99    年    12    月    23    日
                  刑事第六庭審判長法  官 邱同印
                                  法  官 何信慶
                                  法  官 吳淑惠
以上正本證明與原本無異。
如不服本判決，應於收受送達後10日內向本院提出上訴書狀，其
未敘述上訴之理由者並得於提起上訴後10日內向本院補提理由書
（均須按他造當事人之人數附繕本）「切勿逕送上級法院」。
                                  書記官 陳雅加
中    華    民    國    99    年    12    月    28    日

司法院資訊處製作；財團法人民間司法改革基金會備份。
